【裁判字號】    99,聲,78
【裁判日期】    990730
【裁判案由】    停止執行
【裁判全文】
臺灣彰化地方法院民事裁定  99年度聲字第78號
聲  請  人  戊○○
            己○○
            丙○○
            丁○○
            乙○○
相  對  人  甲○○
上列當事人間因債務人異議事件，聲請停止執行，本院裁定如下
：
    主      文
聲請人供擔保新臺幣肆佰參拾萬參仟零陸元後，本院九十八年度
司執字第五九一五號清償票款強制執行事件之強制執行程序，於
本院九十九年度重訴字第九十號債務人異議之訴事件判決確定、
和解或撤回起訴前應暫予停止。
    理      由
一、按有回復原狀之聲請，或提起再審或異議之訴，或對於和解
    為繼續審判之請求，或提起宣告調解無效之訴、撤銷調解之
    訴，或對於許可強制執行之裁定提起抗告時，法院因必要情
    形或依聲請定相當並確實之擔保，得為停止強制執行之裁定
    ，強制執行法第18條第2 項定有明文。又法院依強制執行法
    第18條第2 項規定擔保金額而准許停止強制執行之裁定者，
    該項擔保係備供債權人因停止執行所受損害之賠償，其數額
    應依標的物停止執行後，債權人未能即時受償或利用該標的
    物所受之損害額，或其因另供擔保強制執行所受之損害額定
    之，非以標的物之價值或其債權額為依據（最高法院91年度
    臺抗字第429 號裁定意旨參照）。
二、本件聲請人聲請意旨略以：相對人執本院簡易庭96年度票字
    第999 號、第1032號、第1079號本票裁定為執行名義，聲請
    執行伊等所有之存款債權；惟伊等業已向本院提起債務人異
    議之訴，爰依法聲請供擔保裁定停止本院98年司執字第5915
    號執行事件之強制執行程序等語。
三、查聲請人上列主張之事實，業經本院調閱本院98年司執字第
    5915號、99年度重訴字第90號卷宗查核屬實，故聲請人之聲
    請為有理由，應予准許。準此，本院審酌相對人聲請強制執
    行之債權本金為新臺幣（下同）10,398,800元，及自如附件
    所示本票到期日起至清償日止，按年息6%計算之利息；其因
    停止執行所受之損害，應為訴訟事件未確定而停止執行期間
    ，其本得利用上開金額而未經利用之利息損失。故依相對人
    聲請執行之債權金額計算至上開債務人異議之訴起訴之日即
    民國（下同）99年6 月18日止，相對人對聲請人可得執行之
    債權本息，為17,212,023元（10,398,800＋2,000,000 ×6%
    ×【2 ＋350/365 】＋291, 000×6%×【2 ＋322/365 】＋
    1,052,000 ×6%×【3 ＋50 /365 】＋973,000 ×6%×【3
    ＋135/365 】＋390,000 ×6%×【2 ＋328/365 】＋720,00
    0 ×6%×【3 ＋27/365】＋17 2,800×6%×【2 ＋354/365
    】＋600,000 ×6%×【2 ＋34 7/365】＋670,000 ×6%×【
    2 ＋354/365 】＋500,000 ×6%×【3 ＋121/365 】＋300,
    000 ×6%×【3 ＋122/365 】＋1,300,000 ×6%×【4 ＋45
    /365】＋30 0,000×6%×【2 ＋353/365 】＋930,000 ×6%
    ×【2 ＋348/36 5】＋200,00 0×6%×【2 ＋333/365 】＝
    17,212,023，小數點以下四捨五入）。又本件聲請人所提債
    務人異議之訴所得產生之利益以17,212,023元計算，已逾1,
    500,000 元，為得上訴三審案件，參考各級法院辦案期限實
    施要點規定，第一、二、三審通常程序審判案件之辦案期限
    分別為1 年4 個月、2 年、1 年，共計4 年4 個月，加上裁
    判送達、上訴、分案等期間，則兩造間本案訴訟審理之期限
    約需5 年，預估為聲請人提起債務人異議之訴及聲請停止強
    制執行，因而致相對人之執行延後之期間，並依法定利率年
    息5%（民法第203 條參照），計算適當之擔保金額為4,303,
    006 元（計算式如下：17,212 ,023 ×5%×5 ＝4,303,006
    ，元以下四捨五入）。爰裁定如主文所示。
中    華    民    國     99    年    7    月    30    日
                  民事第三庭    法  官  林秉暉
以上正本係照原本作成。
如對本裁定抗告須於裁定送達後10日內向本院提出抗告狀，並繳
納抗告費新臺幣1,000元。
中    華    民    國    99    年    7     月    30    日
                                書記官  廖春慧
附件：

司法院資訊處製作；財團法人民間司法改革基金會備份。
